臺灣臺北地方法院刑事判決　　　　　　　93年度訴字第1524號
公　訴　人　臺灣臺北地方法院檢察署檢察官
被　　　告　乙○○
上列被告因偽造文書等案件，經檢察官提起公訴（93年度偵字第
18653 號）後，聲請改依協商程序而為判決，經本院合議庭裁定
由受命法官改依簡式審判程序後為協商判決，茲判決如下：
    主  文
乙○○行使偽造私文書，足生損害於他人，處有期徒刑肆月，如
易科罰金，以參佰元折算壹日。扣案偽造行動電話服務申請書及
手機折價券兩年約同意書上「甲○○」之簽名共陸枚均沒收。又
竊盜，處有期徒刑貳月，如易科罰金，以參佰元折算壹日。應執
行有期徒刑伍月，如易科罰金，以參佰元折算壹日。扣案偽造行
動電話服務申請書及手機折價券兩年約同意書上「甲○○」之簽
名共陸枚均沒收。
    事實及理由
一犯罪事實：乙○○於民國九十三年七月四日晚間九點左右，在
  臺北市○○街某麵攤內，拾獲甲○○所有之皮包一個（內有身
  分證、健保卡、駕駛執照及金融卡等物，為甲○○於同年七月
  四日晚間九點左右，在臺北市○○路十二巷所遺失），竟萌生
  為自己不法所有之意圖，將皮包內甲○○之身分證及健保卡侵
　占入己，其餘物品則丟入郵筒內。繼而於同年七月五日下午二
  點左右，前往臺北市市○○道○段四十一號天生贏家電訊公司
  ，基於意圖為自己不法所有之行使偽造私文書及詐欺取財、詐
  欺得利之犯意，未取得甲○○之同意或授權，向該公司職員丙○○申辦和信電訊股份有限公司（下稱和信電訊）之門號及配
　贈手機之優惠方案，將其侵占所得之前述身分證及健保卡提出
  於丙○○，表示其為甲○○之意思，並於和信電訊之行動電話
  服務申請書上「個人姓名」欄及「申請人簽章」欄偽簽「甲○○」簽名二次，及手機折價券兩年約同意書之公司聯與客戶聯
  上「申請人或代理人親簽」欄、「立同意書人」欄偽簽「甲○○」之簽名各二次後，交予不知情之丙○○而行使之，欲據此
  獲得和信電訊提供電信服務並獲配手機，足生損害於甲○○及
  和信電訊，嗣因丙○○對其身分生疑，告以無法當天取得晶片
  卡及配贈手機而未得手。乙○○離去後隨即將前述身分證及健
  保卡丟棄，再度基於為自己不法所有之意圖，於當日下午三點
  左右折返天生贏家電訊公司，向丙○○表示欲取消前述門號之
  申請，利用丙○○離開展示櫃檯欲取出申請文件之機會，竊取
  價值新臺幣（下同）一萬三千五百元之易利信行動電話一支（
　序號為：00000000000000），得手使用後以三
  千元之價格轉賣予綽號「阿和」之不詳姓名成年男子。
二認定事實所憑證據：(一)被告之自白。(二)證人即被害人甲○○、
  證人丙○○、周哲宏之證述。(三)照片二張。(四)通聯調閱查詢單
  。(五)扣案偽造行動電話服務請書及手機折價券兩年約同意書各
  一張。
三被告所為，犯刑法第三百三十七條侵占遺失物罪、刑法第二百
  十七條第一項偽造署押罪、第二百十六條、第二百十條行使偽
  造私文書罪、第三百三十九條第三項、第一項詐欺取財未遂罪
　（配贈手機部分）及同條第三項、第二項之詐欺得利罪（通話
  服務部分）、第三百二十條第一項竊盜等罪。其中偽造署押為
  偽造私文書之階段行為，其偽造私文書後復持以行使，偽造私
  文書之低度行為為行使之高度行為吸收，均不另論罪。其於行
  動電話服務申請書及手機折價券兩年約同意書上偽簽六次「甲○○」之行為，據以偽造行動電話服務申請書及手機折價券兩
  年約同意書之行為，均於同一時間、場所，同屬申辦門號及配
  贈手機之必要手續，依一般社會觀念言，此數次偽造署押及偽
  造私文書行為並無時間間斷，事實上有不可分離之密接關係，
  應評價為一個行為之持續動作，均屬接續犯。又其以同一詐術
  行為欲同時詐得手機及通話服務之利益而未得手，犯刑法第三
  百三十九條第三項、第一項之詐欺取財未遂罪及同條第三項、
  第二項之詐欺得利未遂罪二罪，為想像競合犯，依刑法第五十
  五條之規定從其中情節較重之詐欺得利罪未遂罪論處。至被告
  所犯侵占遺失物罪、行使偽造私文書罪及詐欺得利未遂罪等三
  罪間，有手段與目的之牽連關係，依刑法第五十五條規定，從
  較重之行使偽造私文書罪論處，並與竊盜罪分論併罰。公訴意
  旨漏未論及詐欺得利未遂罪，應予補充；又認前述行使偽造私
  文書罪應與侵占遺失物罪併罰，應屬誤會。
四本件被告所犯為死刑、無期徒刑、最輕本刑三年以上有期徒刑
  以外之罪，亦非高等法院管轄第一審之案件，其於本院行準備
  程序時並就被訴事實為有罪之陳述，經聽取檢察官及被告之意
  見後，依刑事訴訟法第二百七十三條之一第一項之規定，由本
  院合議庭裁定本件改依簡式審判程序，並由受命法官獨任進行
  審理。又本件經檢察官與被告於審判外達成協商之合意（合意
  內容如主文所示），且被告認罪，由檢察官聲請改依協商程序
  而為判決，本院依刑事訴訟法第四百五十五條之二第一項、第
　四百五十五條之四第二項，改依協商程序，且不經言詞辯論，
  於協商合意範圍內為協商判決。
五適用之法條：刑事訴訟法第二百七十三條之一第一項、第四百
  五十五條之二第一項、第四百五十五條之四第二項、第四百五
  十五條之八、第四百五十四條第二項，刑法第二百十條、第二
  百十六條、第三百三十七條、第三百三十九條第三項、第一項
  、第二項、第三百二十條第一項、第二百十九條、第四十一條
  第一項前段、第五十五條、第五十一條第五款，罰金罰鍰提高
  標準條第一條前段、第二條。
六本判決除有刑事訴訟法第四百五十五條之四第一項第一款、第
  二款、第四款、第六款、第七款所定情形之一，或違反同條第
　二項規定者外，不得上訴。如有前述情形而不服本判決，應於
  判決送達後十日內，向本院提出上訴狀。
本案經檢察官蘇維達到庭執行職務
中　　華　　民　　國　　94　　年　　7 　　月　　20　　日
　　　　　　　　　刑事第十五庭  法　官　邱蓮華
上正本證明與原本無異。
                                書記官  王黎輝
中　　華　　民　　國　　94　　年　　7 　　月　　20　　日
附錄論罪科刑之法條
刑法第210條
偽造、變造私文書，足以生損害於公眾或他人者，處五年以下有
期徒刑。
刑法第216條
行使第二百十條至第二百十五條之文書者，依偽造、變造文書或
登載不實事項或使登載不實事項之規定處斷。
刑法第337條
意圖為自己或第三人不法之所有，而侵占遺失物、漂流物或其他
離本人所持有之物者，處五百元以下罰金。
刑法第339條
意圖為自己或第三人不法之所有，以詐術使人將本人或第三人之
物交付者，處五年以下有期徒刑、拘役或科、或併科一千元以下
罰金。
以前項方法得財產上不法之利益或使第三人得之者，亦同。
前二項之未遂犯罰之。
